【裁判字號】    92,毒抗,179
【裁判日期】    920925
【裁判案由】    撤銷停止戒治
【裁判全文】
臺灣高等法院高雄分院刑事裁定                    九十二年度毒抗字第一七九號
    抗  告  人
    被      告  甲○○
右列抗告人因違反毒品危害防治條例案件，不服臺灣高雄地方法院中華民國九十二年
八月二十九日裁定（九十二年度毒聲字第五一七七號），提起抗告，本院裁定如左：
    主  文
抗告駁回。
    理  由
一、按停止強制戒治期間，應付保護管束，而違反保護管束應遵守事項情節重大者，
    得由檢察官聲請法院裁定撤銷停止戒治，毒品危害防制條例第二十二條第二項定
    有明文。又毒品危害防制條例施行細則第十六條規定：「本條例第二十條第四項
    、第二十二條第二項所稱違反保護管束應遵守事項情節重大，應斟酌下列情形認
    定之：三、違反保安處分執行法第七十四條之二或少年及兒童管訓事件執行辦法
    第九條第一項之規定，情節重大者。四、違反本條例（毒品危害防制條例）第二
    十五條之規定，經通知無正當理由不到場或到場而拒絕尿液之採驗達三次以上者
    。」。
二、抗告意旨略以：抗告人保護管束期間，於九十二年四月十四日、同年四月二十八
    日、同年五月二十三日、同年六月九日等日期，均有到案報到，惟因抗告人不慎
    摔傷骨頭折斷，致無法驗尿，而被聲請撤銷停止戒治，令抗告人入戒治處所施以
    強制戒治，然抗告人確實已戒除惡習，爰請求撤銷原裁定云云。
三、經查：被告甲○○於九十二年三月五日停止戒治出所（台灣屏東戒治所），並於
    九十二年三月六日到台灣高雄地方法院檢察署報到，該日向檢察官報到時，經當
    場諭知應於九十二年四月十一日向觀護人報到接受採尿，有被告簽名訊問筆錄可
    稽，被告於九十二年四月十四日前未報到接受尿液採驗，違反保護管束期間應遵
    守事項經告誡一次，並經通知應於九十二年四月二十八日上午十時再行報到，詎
    仍未於同年四月二十八日報到，嗣經再行通知始於九十二年五月十二日上午十時
    報到，惟經觀護人當場諭知應於九十二年五月二十三日十時向觀護人報到接受採
    尿，被告未遵期報到接受採尿，再為告誡一次；後以書面通知被告應於九十二年
    六月九日上午十時報到接受尿液採驗，仍未遵期報到，後觀護人再以書面通知被
    告於九十二年六月二十六日上午十時報到採尿，被告雖遵期報到，但拒絕排尿送
    驗等情，有顯示上情之檢察署函、郵務送達回證、尿液體檢紀錄表可按（資料附
    於台灣高雄地方法院檢察署九十二年度戒執護字第四二三號保護管束執行案卷影
    本），被告經合法通知無正當理由三次以上不到場，已合於毒品危害防制條例施
    行細則第十六條第四款之規定。被告違反保護管束應遵守事項情節重大，因認檢
    察官之聲請為正當，而依毒品危害防制條例第二十二條第二項裁定撤銷受處分人
    之停止戒治，令入戒治處所施以強制戒治，經核並無不合。抗告人前開所辯，並
    無舉證，所辯要無可採，其抗告為無理由，應予駁回。
四、據上論斷，應依刑事訴訟法第四百十二條裁定如主文。
中    華    民    國     九十二     年       九       月      二十五    日
                              臺灣高等法院高雄分院刑事第七庭
                                  審判長法官  李春昌
                                        法官  黃憲文
                                        法官  莊飛宗
右正本證明與原本無異。
不得再抗告。
                                      書記官  張明賢
中    華    民    國     九十二     年       九       月       二十九   日
                                                                        Ｋ


司法院資訊處製作；財團法人民間司法改革基金會備份。
